臺灣彰化地方法院刑事判決　　　　　　　　　　　　九十二年度易字第一二四一號
　　公　訴　人　臺灣彰化地方法院檢察署檢察官
　　被　　　告　甲○○
右列被告因違反毒品危害防制條例案件，經檢察官提起公訴（九十二年度毒偵字第二
三二六號），本院認有刑事訴訟法第二百七十三條之一第一項所定之情形，而改依簡
式審判程序判決如左：
    主  文
甲○○連續施用第二級毒品，累犯，處有期徒刑玖月。
扣案之第二級毒品安非他命壹包（毛重零點捌公克）沒收銷燬之。
    事  實
一、甲○○前因施用毒品案件，經施以觀察、勒戒後，認無繼續施用毒品傾向，經臺
    灣彰化地方法院檢察署檢察官於八十七年十月十九日，以八十七年度偵字第七一
    二五、七八七八號為不起訴處分確定。復因施用毒品案件，經施以觀察、勒戒後
    ，認有繼續施用毒品之傾向，先送強制戒治，並由臺灣彰化地方法院檢察署檢察
    官提起公訴，經本院於八十八年八月九日，以八十八年度易字第九○七號判處有
    期徒刑一年，上訴臺灣高等法院臺中分院，於同年十二月九日，以八十八年度上
    易字第二九三九號判決駁回上訴確定，再因施用毒品案件，先送強制戒治，並由
    臺灣彰化地方法院檢察署檢察官提起公訴，經本院於八十九年十一月二日，以八
    十九年度易字第一一九三號判處有期徒刑一年二月，並於同年十一月二十四日確
    定在案，甫於九十二年一月十七日執行完畢；仍不知悔改，復基於施用第二級毒
    品安非他命之概括犯意，自九十二年九月三日起至同年十二月三十一日止，連續
    在其位於彰化縣彰化市○○里○○街九四巷二號之住處內，以將安非他命置於鋁
    箔紙上燒烤吸煙之方式，施用第二級毒品安非他命多次，嗣為警於同年九月三日
    下午五時四十分許，在彰化縣彰化市○○路二六○巷查獲，並扣得第二級毒品安
    非他命一包（毛重零點八公克）；及於本院傳訊被告無著發布通緝後，於九十三
    年一月一日，在其前揭住處後巷外為警查獲。
二、案經彰化縣警察局彰化分局報告臺灣彰化地方法院檢察署檢察官偵查起訴；本院
    認有刑事訴訟法第二百七十三條之一第一項所定之情形，而改依簡式審判程序審
    理。
    理  由
一、按除被告所犯為死刑、無期徒刑、最輕本刑為三年以上有期徒刑之罪或高等法院
    管轄第一審案件者外，於前條第一項程序進行中，被告先就被訴事實為有罪之陳
    述時，審判長得告知被告簡式審判程序之旨，並聽取當事人、代理人、辯護人及
    輔佐人之意見後，裁定進行簡式審判程序；除簡式審判程序及簡易程序案件外，
    第一審應行合議審判，刑事訴訟法第二百七十三條之一第一項、第二百八十四條
    之一分別定有明文。本件被告所涉係死刑、無期徒刑、最輕本刑為三年以上有期
    徒刑之罪或高等法院管轄第一審案件以外之罪，並於本院行準備程序時就被訴事
    實為有罪之陳述，本院合議庭依前揭規定，經評議結果，裁定改由一名法官獨任
    行簡式審判程序，先予敘明。
二、右揭事實，業據被告甲○○於本院審理中坦承不諱；且經警採集被告之尿液送驗
    ，結果確呈安非他命陽性反應無訛，有彰化縣衛生局九十二年九月十五日煙毒尿
    液檢驗成績書附卷可稽；並有第二級安非他命一包（毛重零點八公克）扣案可資
    佐證；被告前因施用毒品案件，經施以觀察、勒戒後，認無繼續施用毒品傾向，
    經臺灣彰化地方法院檢察署檢察官於八十七年十月十九日，以八十七年度偵字第
    七一二五、七八七八號為不起訴處分確定，復因施用毒品案件，經施以觀察、勒
    戒後，認有繼續施用毒品之傾向，先送強制戒治，並由臺灣彰化地方法院檢察署
    檢察官提起公訴，經本院於八十八年八月九日，以八十八年度易字第九○七號判
    處有期徒刑一年，上訴臺灣高等法院臺中分院，於同年十二月九日，以八十八年
    度上易字第二九三九號判決駁回上訴確定，再因施用毒品案件，先送強制戒治，
    並由臺灣彰化地方法院檢察署檢察官提起公訴，經本院於八十九年十一月二日，
    以八十九年度易字第一一九三號判處有期徒刑一年二月，並於同年十一月二十四
    日確定在案，甫於九十二年一月十七日執行完畢等情，復有該不起訴處分書、判
    決書及刑案資料查註紀錄表在卷可參；被告犯行應堪認定。
三、核被告所為，係犯毒品危害防制條例第十條第二項之施用第二級毒品罪。其因施
    用而持有第二級毒品安非他命之低度行為，應為施用第二級毒品之高度行為所吸
    收，不另論罪；其先後施用第二級毒品安非他命之行為，均時間密接、犯罪構成
    要件相同，顯係基於概括犯意為之，均應依連續犯規定論以一罪，並加重其刑。
    公訴人雖未及於起訴書中載及被告自九十二年九月四日起至同年十二月三十一日
    止施用毒品安非他命之犯行，惟此部分與起訴書所載之部分有連續犯之裁判上一
    罪關係，有如前述，本院依同一事實不能割裂審判之法理自應併予審究，附此敘
    明。又被告前因施用毒品案件，經本院判處有期徒刑一年，上訴臺灣高等法院臺
    中分院，於八十八年十二月九日，以八十八年度上易字第二九三九號判決駁回上
    訴確定，再因施用毒品案件，經本院於八十九年十一月二日，以八十九年度易字
    第一一九三號判處有期徒刑一年二月確定，甫於九十二年一月十七日執行完畢，
    有台灣彰化地方法院檢察署刑案紀錄簡覆表附卷足按，五年以內再犯本案有期徒
    刑以上之罪，屬累犯，依法應遞加重其刑。爰審酌被告前已有毒品前科仍不知警
    惕、犯罪動機、目的、施用之情狀、所生之危害尚屬自殘行為、及犯後坦承犯行
    、深具悔意之態度等一切情狀，量處如主文所示之刑。扣案之第二級安非他命一
    包（毛重零點八公克），應依毒品危害防制條例第十八條第一項前段沒收銷燬之
    。
據上論斷，應依刑事訴訟法第二百七十三條之一第一項、第二百九十九條第一項前段
，毒品危害防制條例第十條第二項、第十八條第一項前段，刑法第十一條前段、第五
十六條、第四十七條，判決如主文。
本案經檢察官廖曉萍到庭執行職務。
中    華    民    國    九十三    年      一      月          二十      日
                                臺灣彰化地方法院刑事第二庭
                                    法      官  吳  俊  螢
右正本證明與原本無異。
如不服本判決，應於送達後十日內向本院提出上訴狀(須附繕本)。
                                    法院書記官  莊  玉  惠
中    華    民    國    九十三    年      一      月          二十七    日
毒品危害防制條例第十條
施用第一級毒品者，處六月以上五年以下有期徒刑。
施用第二級毒品者，處三年以下有期徒刑。
